臺灣高等法院民事裁定　　　　　　　　　　　　　　　九十三年度抗字第六一九號
　　　抗　告　人　國賓大飯店股份有限公司
　　　法定代理人　許育瑞
　　　代　理　人　林發立律師
右抗告人與相對人黃輝雄等間返還提存物事件，對於中華民國九十三年一月二十日台
灣台北地方法院九十二年聲字第三五七八號裁定，提起抗告，本院裁定如下：
    主      文
抗告駁回。
抗告訴訟費用由抗告人負擔。
    理      由
一、抗告人於原法院聲請意旨略以：抗告人與相對人間請求損害賠償事件，前遵原法
    院八十六年裁全字第八九九號民事裁定，為擔保假扣押，曾提供新台幣（下同）
    二千萬元為擔保金，並以原法院八十六年存字第一二二七號提存事件予以提存，
    嗣經陸續聲請變更提存物，現以九十一年存字第四六五九號提存事件提存在案，
    而抗告人與相對人間許可強制執行事件，業經原法院判決確定，從而，應供擔保
    之原因應已消滅，為此聲請返還擔保金，並提出提存書、假扣押裁定、變更提存
    物裁定、民事判決、確定證明書、存證信函、掛號郵件收件回執等為證。
二、原裁定則以：按返還擔保金，依民事訴訟法第一百零六條準用第一百零四條之規
    定，需符合：(一)應供擔保之原因消滅者。(二)供擔保人證明受擔保利益人同意返還
    者。(三)訴訟終結後，供擔保人證明已定二十日以上之期間，催告受擔保利益人行
    使權利而未行使，或法院依供擔保人之聲請，通知受擔保利益人於一定期間內行
    使權利並向法院為行使權利之證明而未證明者，法院始得裁定返還擔保金。又，
    因假處分或假扣押所供之擔保，係為擔保受擔保利益人因不當假處分或假扣押所
    受損害而設。倘執行法院已依聲請或依職權依假處分或假扣押裁定實施假處分或
    假扣押之執行，則在執行法院撤銷其執行程序前，受擔保利益人所受損害仍可能
    繼續發生，損害額既未確定，自難謂假扣押應供擔保原因消滅等語，駁回抗告人
    之聲請。
三、抗告意旨略以：依最高法院判例：因釋明假扣押之原因而供之擔保，係擔保債務
    人因假扣押所應受之損害，債權人本案勝訴確定，即得謂債權人供擔保後，其因
    聲請假扣押所供擔保之原因消滅。債權人對債務人黃輝雄、黃照雄之本案訴訟乃
    係原法院九十一年重訴字第二七五四號請求許可強制執行事件，前經原法院判決
    債權人全部勝訴，並已確定，故假扣押應供擔保原因應已消滅，求為廢棄原裁定
    ，准予返還提存物等語。
四、按應供擔保之原因消滅者、供擔保人證明受擔保利益人同意返還者、或訴訟終結
    後，供擔保人證明已定二十日以上之期間，催告受擔保利益人行使權利而未行使
    ，或法院依供擔保人之聲請，通知受擔保利益人於一定期間內行使權利並向法院
    為行使權利之證明而未證明者，法院應依供擔保人之聲請，以裁定命返還其提存
    物或保證書。該項規定，於其他依法令供訴訟上之擔保者準用之，民事訴訟法第
    一百零四條第一項、第一百零六條，分別定有明文。次按本案尚未繫屬者，命假
    扣押之法院應依債務人聲請，命債權人於一定期間內起訴。債權人不於前項期間
    內起訴者，債務人得聲請命假扣押之法院撤銷假扣押裁定。民事訴訟法第五百二
    十九條，亦有規定。所謂本案尚未繫屬，指債權人尚未就假扣押所欲保全之債權
    ，向法院起訴請求債務人為給付之謂。本件抗告人聲請假扣押所欲保全之債權，
    為請求債務人損害賠償六千萬元，有原法院八十六年度裁全字第八九九號民事裁
    定可稽，而抗告人所謂之本案勝訴確定，係指請求許可強制執行程序事件勝訴判
    決而言，亦有原法院九十一年度重訴字第二七五四號民事判決可稽，其非本案勝
    訴判決，至為顯然。蓋強制執行法第四條之一第一項規定依外國法院確定判決聲
    請強制執行者，以該（外國）判決無民事訴訟法第四百零二條各款情形之一，並
    經中華民國法院以判決宣示許可其執行者為限，得為強制執行，乃為外國法院確
    定判決在我國取得執行力，得由我國法院據以強制執行之要件規定而已。是原法
    院九十一年度重訴字第二七五四號民事判決，尚非所謂本案勝訴判決。何況，果
    如抗告人之主張，其假扣押所保全之請求，其本案訴訟已獲全部勝訴判決確定，
    抗告人即得逕向提存法院之提存所聲請返還提存物，亦毋庸聲請法院裁定（提存
    法第十六條參照）。是本件抗告人以應供擔保原因消滅為由，聲請返還提存物，
    尚有未洽。從而，原法院裁定駁回抗告人之聲請，於法尚無不合。抗告意旨仍執
    陳詞，指摘原裁定不當，求為廢棄，為無理由，應予駁回。
據上論結，本件抗告為無理由，依民事訴訟法第四百九十五條之一第一項、第四百四
十九條第一項、第九十五條、第七十八條，裁定如主文。
中      華      民      國    九十三    年      三      月      二      日
                                  民事第十庭
                                      審判長法  官  吳  景  源
                                            法  官  滕  允  潔
                                            法  官  連  正  義
正本係照原本作成。
本裁定除以適用法規顯有錯誤為理由，並經本院許可外，不得再抗告。如提起再抗告
，應於收受後十日內委任律師為訴訟代理人向本院提出再抗告狀。並繳納再抗告費新
台幣一千元。
中      華      民      國    九十三    年      三      月      三      日
                                            書記官  張  永  中